【裁判字號】    99,訴,645
【裁判日期】    991029
【裁判案由】    誣告
【裁判全文】
台灣基隆地方法院刑事判決               99年度訴字第645號
公  訴  人  台灣基隆地方法院檢察署檢察官
被      告  甲○○
選任辯護人  邱姿瑛  律師
上列被告因誣告案件，經檢察官提起公訴（98年度偵字第4038號
），本院判決如下：
    主  文
甲○○無罪。
    理  由
壹、公訴意旨
    公訴意旨如附件起訴書「犯罪事實」欄所記載。公訴人認為
    被告涉有刑法第169 條第1 項之誣告罪嫌云云。
貳、公訴論據
    公訴人認為被告甲○○涉有誣告之犯行，除引用附件起訴書
    「證據並所犯法條」欄之一證據清單之外，更以同欄之一「
    待證事實」所敘述之理由而為其論據。
、被告辯解
    被告甲○○堅決否認其有誣告之犯行，辯稱其所指控者皆是
    事實，並非出於捏造：
一、被訴犯罪事實一之(一)部分（被訴誣告傷害部分）
    被告甲○○辯稱：告訴人丙○○確實於民國96年4 月12日晚
    間，對其實施傷害，使其受傷。其也確實於次日前往基隆醫
    院看診。只因醫師說診斷書要一千元，影印病歷只要兩百元
    ，診斷書和病歷影印效果相同，其才選擇影印病歷，以便省
    下八百元；且其並未立即提出告訴，而是其後再遭告訴人丙
    ○○騷擾後，才於96年9 月29日前往醫院，申請診斷證明書
    ，進而提出告訴。告訴對其實施傷害已有多次，其也為此而
    申請法院保護令。其根本不必捏造此次之傷害事實而提出告
    訴等語。
二、被訴犯罪事實一之(二)部分（被訴誣告恐嚇部分）
    被告甲○○辯稱：告訴人丙○○確於97年1 月2 日下午2 時
    許，至被告在基隆市○○路179 之4 號之住處，對被告恐嚇
    稱其「有槍有手榴彈」等語。
三、被訴犯罪事實一之(三)部分（被訴誣告違反保護令部分）
    被告甲○○辯稱：告訴人丙○○確於98年3 月28日上午10時
    許，在基隆市○○路消防隊旁，將彼此之子葉鎧賢（當時小
    學三年級）帶走而違反保護令等語。
四、被訴犯罪事實一之(四)部分（被訴誣告違反保護令部分）
    被告甲○○辯稱：告訴人丙○○確於98年3 月29日上午9 時
    30分許，在基隆市○○路189 號對面之德和公園，將彼此之
    子葉鎧賢載往板橋市工地福利社而違反保護令等語。
五、被訴犯罪事實一之(五)部分（被訴誣告違反保護令部分）
    被告甲○○辯稱：告訴人丙○○確於98年4 月19日上午8 時
    許，在被告住處之馬路，將彼此之子葉鎧賢載往告訴人之母
    在基隆市○○路通和市場之水果攤處而違反保護令等語。
肆、證據法則
一、無罪推定原則與證據裁判原則
    按被告未經審判證明有罪確定前，推定其為無罪；犯罪事實
    應依證據認定之，無證據不得認定犯罪事實，刑事訴訟法第
    一百五十四條定有明文。前者係指無罪推定原則，後者則揭
    示證據裁判原則。其次，證明被告犯罪事實之存在，須待積
    極證據逐一包夾；而其包夾之各證據間，須有互相之關聯性
    產生，使得證據網住四面，其前後左右串聯，形成銅牆鐵壁
    ，以排除被告辯解之可能性，致無脫罪之空間存在。至此，
    始得形成被告有罪之心證。若其證據之包夾無法網住四面，
    使得被告辯解之可能性依然存在，則證據雖有前後左右之串
    聯，亦無法形成銅牆鐵壁；此時，法網已開一面，必須形成
    被告無罪之心證。申言之，在證據法則上，當證據排列後，
    發現法網已開一面，形成被告之脫罪空間，即屬無法證明被
    告犯罪，即須判決被告無罪。此項無罪之證據法則，有稱之
    為「網開一面原則」，乃「無罪推定原則」之子原則。
二、超越合理懷疑原則與罪疑利益歸被告原則
    復次，被告或共犯之自白不得作為有罪判決之唯一證據；仍
    應調查其他必要之證據，以察其是否與事實相符，刑事訴訟
    法第156 條第2 項亦規定甚詳。申言之，被告之自白縱使具
    有任意性，苟無補強證據，亦無從擔保自白之真實性，以是
    之故，立法推定其證據證明力不足，必待第二證據即補強證
    據出現，始得察其自白是否與事實相符。被告以外之人所為
    之供述證據，無論出於共犯、同案被告、被害人、告訴人或
    證人，其證據價值更為薄弱，縱使證人有具結偽證之處罰，
    亦無從擔保其證言之真實性，如係此等之人所為單一之指述
    ，當然推定其證據證明力不足，無需探究其指述之真實性如
    何。此所以有數量法則（數量規則）之產生，蓋數量法則乃
    證據容許性規則之一，而補強法則乃數量法則之一。除前述
    被告之自白必須補強證據加以補強外，主要待證事實需有證
    人（廣義證人包括共犯、同案被告、被害人、告訴人等）二
    人以上，亦即單一證人之證言，仍須依其他第二證據加以補
    強（見陳樸生著刑事證據法第7 章第3 節第534 頁）。進而
    言之，自白係被告之認罪行為，其證據證明力最強，立法猶
    規定不得作為有罪判決之唯一證據；則舉重以明輕，被告以
    外之人之指述或證述，尤亦不得作為有罪判決之唯一證據。
    復次，在證據法則上，補強證據必須補強待證事實，至任何
    人均無可置疑之地步，亦即必須符合「超越合理懷疑原則」
    ，始得據以論罪；其尚有疑者，利益應歸被告，依「罪疑利
    益歸被告原則」，仍應為有利被告事實之認定。申言之，當
    證據資料尚有對被告有利之合理可疑存在時，如無法依客觀
    方法排除此項合理之可疑，則依罪疑利益歸被告原則，不得
    僅以此項證據資料作為有罪判決之依據；在欠缺補強證據足
    以補強之際，仍應為被告無罪之諭知。其次，認定被告有罪
    之事實應憑證據；如未能發現相當之證據，或證據不足以證
    明，自不能以推測或擬制之方法，以為裁判之基礎；且認定
    事實所憑之證據，其為訴訟上之證明，須達於通常一般人均
    不致有所懷疑，而得確信其為事實之程度者，始得據為有罪
    之認定；倘其證明尚未達到此一程度，而有合理之懷疑存在
    時，尚難為有罪之認定基礎；苟積極證據不足為不利於被告
    事實之認定時，即應為有利於被告之認定，更不必有何有利
    之證據；亦即如無確切之積極證據，足以證明犯罪事實，即
    令被告不能為有利之反證，亦不能遽論以罪責，此亦為刑事
    司法實務向來之見解（最高法院30年上字第816 號、40年台
    上86號、70年台上字第2368號、76年台上字第4986號判決參
    照）。徵諸被告既有不自證己罪之特權，亦無自證無罪之義
    務，此乃當然之法理。
伍、無罪理由
一、被訴犯罪事實一之(一)部分（被訴誣告傷害部分）
    經查：本案被告甲○○曾在前案，以告訴人身分，對本案告
    訴人丙○○提出告訴，指控丙○○於96年4 月12日晚間，對
    其實施傷害之行為，使之受傷；經檢察官對丙○○提起公訴
    後，本院於97年5 月29日，以96年度易字第771 號案件，判
    處丙○○無罪。其理由之一，係被告甲○○在該案以證人身
    分作證時，對於受傷部位及受傷方式該法先後不一。其理由
    之二，係被告於96年4 月17日，委託社工人員林容瑋代寫民
    事保護令之聲請狀，卻未提及96年4 月12日之傷害事實。其
    其理由之三，係被告甲○○就其於96年4 月13日就診基隆醫
    院時，對於醫師有無看診之情節，說法不一。其理由之四，
    係基隆醫院兩度回函時，或稱被告於96年9 月29日前往該院
    聲請診斷證明書時，醫院將被告實際就診之95年7 月12 日
    ，誤寫為96年4 月12日；或稱96年4 月12日當日，被告並無
    就診，只有影印病歷；96年9 月29日所開診斷證明書上之「
    右大腿挫傷」，應係筆誤，實際應是被告95年7 月12日之「
    左大腿挫傷、瘀傷」。然則，本院基於下列理由，認為被告
    辯稱「其在該案遭受丙○○傷害」之可能存在，無法以客觀
    之方法加以排除，基於罪疑利益歸被告原則，應為有利被告
    事實之認定，不能僅因法院就前案判決丙○○無罪，即謂可
    以反推被告係誣告：
（一）就告訴人之反應觀之
      經查：檢察官受理誣告案件後，在偵查中告知告訴人丙○
      ○：本院前案判決其被訴傷害部分無罪，是因找不到證據
      證明其確有傷害甲○○之後，進而詢問其否認為甲○○此
      部分之指訴是誣告時，告訴人丙○○選擇沈默不語等情，
      偵查筆錄記之甚明（偵卷22頁）。若被告甲○○確實捏造
      事實而誣告，告訴人應立即答稱被告確屬誣告無訛，始合
      常情，豈會沈默以對？如此，其反應豈非有違常情？準此
      ，被告未必是誣告，已然可見。
（二）就證人之證言觀之
      次查：證人葉柏葳於前案之偵查及審判中證稱：其於96年
      4 月間某日晚上，與其母甲○○入睡後，丙○○曾返家將
      甲○○叫醒，並在床上有拉其母之手等語；證人並當庭示
      範所見拉扯之動作（他字卷第24頁、96易字第771 號審判
      卷第42、45頁），亦與被告甲○○當時之指訴大體上相符
      （他字卷第23頁、5713號偵查卷第4 頁、96易字第771 號
      審判卷第29、35頁）；由此可見被告之指訴信而有徵，未
      必是出於虛構。判決丙○○無罪之原判決雖稱係甲○○在
      該案以證人身分作證時，對於受傷部位及受傷方式該法先
      後不一云云；然則，本院觀其所謂不一之情節並不嚴重，
      在混亂之情況下，被告對其受傷過程之說明略有不同，並
      不違背常情。何況，原判決亦稱丙○○所辯稱其於96年4
      月12日晚上，係在宜蘭縣三星鄉而不在場一節，經核與證
      人莊曜濃於該案審理中之證述亦有諸多細節有所出入，故
      其不在場之辯詞是否真實可採，亦堪存疑等情；可見被告
      甲○○在前案之指控，極有可能為真，不能僅因前案格於
      證據法則而判決丙○○無罪，進而反推被告是誣告。
（三）就長庚醫院之回函觀之
      再查：卷附被告甲○○96年4 月13日之病歷，係記載「胸
      壁挫傷」及「大腿挫傷」、影印病歷表10張以內等情（
      771 號審判卷第210 頁），足見被告辯稱：醫生說診斷書
      要一千元，影印病歷只要兩百元，診斷書和病歷影印效果
      相同，其才選擇影印病歷，以便省下八百元；且其並未立
      即提出告訴，而是其後再遭丙○○騷擾後，才於96年9 月
      29日前往醫院，申請包括96年4 月13日在內之診斷書，進
      而對丙○○提出告訴一節（771 號審判卷第223 頁），並
      非無稽。申言之，病歷上既有影印病歷表10張之記載，至
      少表示被告確與醫師有過上開對話，則被告之辯解並非虛
      假已然可見。其次，行政院衛生署基隆醫院固於97年3 月
      27日，以基醫病字第0970002578號函覆稱：甲○○於96年
      9 月29日申請開立診斷書，醫師依據甲○○於95年7 月12
      日之病歷開立診斷書時，誤載就診日期為96年4 月13日云
      云（96年易字第771 號審判卷第193 頁）；又於97年4 月
      18日，以基醫病字第0970003126號函覆稱：因目前都使用
      電子病歷，故就診時會帶出上一筆資料；若有就診，會在
      處置上有開藥或換藥等處置云云，進而認定甲○○並無就
      診，只是單純影印病歷；96年9 月29日開立之診斷證明書
      上之「右大腿挫傷，依95年7 月12日之病歷記載，應是左
      腿挫傷、瘀傷」云云（771 號審判卷第213 頁）；惟查：
      不特卷附被告甲○○96年4 月13日之病歷，確有記載「胸
      壁挫傷」及「大腿挫傷」、影印病歷表10張以內等情，已
      如前述；基隆醫院於96年9 月29日開立之上開診斷書上，
      亦係記載就診日期為96年4 月13日，並記載「胸壁挫傷」
      及「右大腿挫傷」；而其受傷部位圖示處，更在前胸處標
      明「胸壁挫傷」，並在右大腿處標明「右大腿挫傷」（他
      字869 號偵查卷第4 頁）。何況，再觀之95年7 月12日之
      病歷係記載「胸壁挫傷」及「大腿挫傷」；其受傷部位圖
      示處，係在頸部、左前胸、左手及左小腿處，標明數處傷
      害（他字869 號偵查卷第6 頁、771 號審判卷第211 、
      212 頁）；若如基隆醫院前函所述，係醫師係以電腦直接
      調出95年7 月12日之診斷內容，並誤載成96年4 月13日之
      診斷內容云云，顯然有下述之不合理：一、95年7 月12日
      何以會無故誤載成96年4 月13日，本院衡之常情，實難想
      像有何符合常情之可能原因！二、如前所述，被告96年4
      月13日之病歷表，明白記載「胸壁挫傷」及「大腿挫傷」
      、影印病歷表10張以內；若是當日之電腦帶出上一筆病歷
      即95年7 月12日之病歷記載，而被告確實未請醫師看診而
      只是影印病歷，則醫師理應會將「胸壁挫傷」及「大腿挫
      傷」字眼刪除才是；惟醫師何以會留存上開病歷記載並加
      記影印病歷表10張以內之詞句？三、關於大腿部分，該電
      腦之列印只稱「大腿挫傷」，反而是醫師在96年9 月29日
      ，以手寫加上「右」字；此對照前後兩份96年4 月13日之
      病歷記載自明（771 號審判卷第210 頁對比4038號偵查卷
      第132 頁）；若是當日之電腦帶出上一筆病歷記載，而被
      告又未看診，則醫師何必以手寫加記該「右」字；若是醫
      師誤看成95 年7月12日之病歷記載圖示，惟觀之95年7 月
      12日之病歷圖示，其受傷部位分明在左小腿，不在右大腿
      ，則專業醫師又如何會在96年9 月29日簽發之診斷書上之
      人體圖劃成右大腿挫傷？若謂專業醫師會如此左右不分而
      為錯誤之記載，殊難想像！四、尤有進者，基隆醫院97年
      4 月18日前函所稱：96年9 月29日所開診斷證明書上之「
      右大腿挫傷」，應係筆誤，實際應是被告95年7 月12日之
      「左大腿挫傷、瘀傷」云云，更是令人難以理解，蓋專業
      醫師對於左右會有誤認，已經不易；若有瘀傷，又豈有可
      能遺漏而不加以記載？申言之，醫師對於左右二字勉強可
      能誤寫，對於瘀傷二字卻不可能無故漏掉。因此，本院認
      為基隆醫院上開二紙回函之所述，其推測理由並不符合常
      情。因此，本院無法據其回函而逕行認定被告在96年4 月
      13日未去基隆醫院看診。末者，本院函詢行政院衛生署中
      央健康保險局後，該局於99年10月25日，以健保北字第
      0991027978號函覆稱：基隆醫院於96年4 月13日，並未申
      報被告之門、住診醫療費用，惟於96年4 月12日有申報被
      告之門診醫療費用云云，此部分因在辯論終結之後才到，
      未經合法調查程序，本院不將之列入判決之依據；惟不影
      響本院之上開心證，一併記錄於此，以供參考。
（四）其他
      又查：被告於96年4 月17日，委託社工人員林容瑋代寫民
      事保護令之聲請狀，卻未提及96年4 月12日之傷害事實云云
      ，無論其原因如何，皆無法據以反推當日告訴人並無被告實
      施傷害之事實。同理，被告就其於96年4 月13日就診基隆醫
      院時，對於醫師有無看診之情節，說法不一，亦不足以推定
      其當日並無就診之事實。
二、被訴犯罪事實一之(二)部分（被訴誣告恐嚇部分）
    按刑法第169 條第1 項誣告罪之成立，係以告訴人所訴被訴
    人之事實必須完全出於虛構為要件。申言之，須其明知無此
    事實，故意捏造而圖使被訴人受刑事處分，始足當之；苟出
    於誤信、誤認或懷疑有此事實，均不得謂為誣告；且若所告
    尚非全然無因，祗因缺乏積極證明致被誣告人不受訴追處罰
    者，亦難以誣告罪相繩（最高法院99台上6010號判決參照）
    。經查：被告甲○○曾於96年7 月12日，經本院依家庭暴力
    防治法第13條之規定，以96年度家護字第65號民事通常保護
    令，裁定令丙○○不得直接或間接對甲○○為騷擾之行為等
    情，卷附上開民事裁定記之甚明。觀之卷附97年度偵字第
    807 、1168號不起訴處分書，在甲○○對丙○○提出告訴後
    ，檢察官對丙○○不起訴處分之理由，係以當時在場之人即
    被告之父施錫姜、鄭許英於警詢中，以及處理之警察蕭天臣
    、傅天祥於偵查中，皆證稱其等並未聽聞丙○○有何恐嚇之
    言行等情，而為其論據。惟無論如何，丙○○確坦承其有偕
    同他人接近被告甲○○之住處門口，被告請其等離開，其等
    就離開等情（807 號偵查卷第7 頁）；如此，則丙○○確有
    騷擾甲○○而違反保護令之嫌疑無訛。申言之，雙方既曾爭
    執，並曾勞動警察到場，則甲○○指控丙○○當面恐嚇一節
    ，無法排除其可能性。易言之，前案雖因欠缺補強證據而經
    檢察官為不起訴之處分，然亦無法排除甲○○指控屬實之可
    能性，自不能僅以檢察官認為罪嫌不足而對葉子健城處分不
    起訴，即謂可以反推甲○○當時係誣告。因此，此部分不能
    證明被告甲○○係捏造事實而進行誣告，自應為其無罪之諭
    知。
三、被訴犯罪事實一之(三)部分（被訴誣告違反保護令部分）
    次按甲○○曾於97年9 月9 日，經本院依家庭暴力防治法第
    14條之規定，以97年度暫家護字第67號民事暫時保護令，裁
    定令丙○○不得直接或間接對葉鎧賢為騷擾、接觸及跟蹤之
    聯絡行為，且應遠離葉鎧賢之居住處所即基隆市○○區○○
    路179 之4 號，以及葉鎧賢就讀之學校即基隆市德和國民小
    學，至少500 公尺；嗣於97年9 月9 日，再經本院依家庭暴
    力防治法第14條之規定，以97年度家護字第186 、187 號民
    事通常保護令，為相同之裁定等情，卷附上開民事裁定記之
    甚明。經查：觀之卷附98年度偵字第1879、2098號不起訴處
    分書，甲○○對丙○○提出告訴後，檢察官對丙○○不起訴
    處分之理由，係證人葉鎧賢於98年3 月28日報案時及其在偵
    查中，關於丙○○開車載其出遊之行蹤，先後證述不一。何
    況，被告提出其母葉鎧賢關行蹤之錄音帶，經檢察事務官勘
    驗結果，葉鎧賢經其祖母追問後，表示其在當日先在公園玩
    耍，再去同學住處玩耍，並在該處吃午飯；並表示係其母甲
    ○○不相信其說詞，其才提出遭其父丙○○載走之說法，有
    勘驗筆錄及該捲錄音帶在卷為憑等情（1879號偵查卷第55頁
    以下），而為其論據。然則，丙○○於警詢時坦承其與其二
    子葉鎧賢「關係良好」，只因甲○○不讓彼此見面等情（20
    98號偵查卷第4 頁）；而葉鎧賢確於警詢及偵查中坦承其父
    丙○○開貨車載其出遊之經過（1879號偵查卷第11、13頁、
    1879號偵查卷第42-44 頁、2098號偵查卷第7 、19頁），可
    見被告甲○○於警詢時指稱其因不見其子葉鎧賢，又發現家
    中大門敞開，乃向警報案；迨葉鎧賢回家後表示是丙○○打
    開大門並帶其出遊；前一日即18日，丙○○也有帶葉鎧賢出
    遊，其有向警報案；惟其不想提出告訴；此次其一定要提出
    告訴，是因葉鎧賢承認向其偷取新台幣八千元，並稱是丙○
    ○所指使去偷等語不虛（2098號偵查卷第10、21、22頁）。
    茲丙○○身為人父，既與其子關係良好，則其偷偷載走其子
    出遊，以享親情，並不違背常情。何況，甲○○身為人母，
    在發現年幼子女不在家而報警後，其子既坦承與丙○○出遊
    ，則其主觀上認為丙○○確有違背保護令而提出告訴，則其
    告訴並非出於虛構甚明。準此，自不能僅以檢察官認為罪嫌
    不足而對葉子健城處分不起訴，即謂可以反推甲○○當時係
    誣告。因此，此部分不能證明被告甲○○係捏造事實而進行
    誣告，自應為其無罪之諭知。
四、被訴犯罪事實一之(四)部分（被訴誣告違反保護令部分）
    經查：觀之卷附98年度偵字第1879、2098號不起訴處分書，
    甲○○對丙○○提出告訴後，檢察官對丙○○不起訴處分之
    理由，係認為若丙○○當日確實有載葉鎧賢前往宜蘭，何以
    葉鎧賢於98年3 月29日報案時卻完全未提及前往宜蘭之情事
    等情，而為其論據。惟查：丙○○確實供稱其當日係前往宜
    蘭，而證人葉鎧賢確實亦稱其父丙○○載其到板橋福利社，
    午餐後再載其去宜蘭等情，前開不起訴處分書記之甚詳。基
    於同一理由，丙○○身為人父，既與其子關係良好，則其偷
    偷載走其子出遊，以享親情，並不違背常情。何況，甲○○
    身為人母，在發現年幼子女不在家而報警後，其子既坦承與
    丙○○出遊，則其主觀上認為丙○○確有違背保護令而提出
    告訴，則其告訴並非出於虛構甚明。準此，自不能僅以檢察
    官認為罪嫌不足而對葉子健城處分不起訴，即謂可以反推甲
    ○○當時係誣告。因此，此部分不能證明被告甲○○係捏造
    事實而進行誣告，自應為其無罪之諭知。
五、被訴犯罪事實一之(五)部分（被訴誣告違反保護令部分）
    經查：觀之卷附98年度偵字第1879、2098號不起訴處分書，
    甲○○對丙○○提出告訴後，檢察官對丙○○不起訴處分之
    理由，係以證人莊曜濃證稱，其於當日確有在宜蘭羅東火車
    站，會合丙○○，可見丙○○所辯不虛等情，而為其論據。
    惟查：證人葉鎧賢確實證稱其父丙○○將載其走等情，前開
    不起訴處分書記之甚詳。基於同一理由，丙○○身為人父，
    既與其子關係良好，則其偷偷載走其子出遊，以享親情，並
    不違背常情。何況，甲○○身為人母，在發現年幼子女不在
    家而報警後，其子既坦承與丙○○出遊，則其主觀上認為丙
    ○○確有違背保護令而提出告訴，則其告訴並非出於虛構甚
    明。準此，自不能僅以檢察官認為罪嫌不足而對葉子健城處
    分不起訴，即謂可以反推甲○○當時係誣告。因此，此部分
    不能證明被告甲○○係捏造事實而進行誣告，自應為其無罪
    之諭知。
六、結論
    公訴人提出之證據，仍不足以包夾被訴之犯罪事實至任何人
    皆無可置疑之程度。因此，被告辯稱：其所為之指控皆是真
    實一節，其辯解屬實之可能性存在；其可能性既然無法以客
    觀之方法加以排除，即應為有利於被告事實之認定，無從認
    定被告係誣告。申言之，公訴人上開證據之射程威力，尚無
    法擊中被告。其在證據包夾上，各證據間雖有互相之關聯性
    產生，然無法使得證據網住四面；其前後左右雖有串聯，卻
    無法形成銅牆鐵壁，以排除被告辯解之可能性。此時，法網
    已開一面，形成被告之脫罪空間，依「網開一面原則」，必
    須判決被告無罪。進而言之，上開證據之證明力依然不足，
    亦即亦不足以補強至任何人均無可置疑之程度。總而言之，
    被告辯稱其所言屬實一節，確有存在之可能，極有可能為真
    ，無法以客觀之方法排除其可能性；如依上開無法完全包夾
    之證據而認定被告有罪，在證據法則上，無法到達任何人均
    無可置疑之程度，自不符合「超越合理懷疑原則」；申言之
    ，罪證尚有疑義者，其利益應歸被告，依「罪疑利益歸被告
    原則」，仍應為有利被告事實之認定，無從認定其有被訴之
    犯行。此外，復無其他積極證據足以證明被告確有被訴之犯
    行，揆諸上開說明，自應為其無罪之諭知。
陸、據上論斷
    依刑事訴訟法第301 條第1 項，判決如主文。
本案經檢察官乙○○到庭執行職務。
中    華    民    國    99    年    10    月    29    日
                  刑事第三庭審判長法  官  陳  志  祥
                                  法  官  黃  梅  淑
                                  法  官  張  婷  妮
以上正本證明與原本無異。
如不服本判決，應於收受送達後10日內，向本院提出上訴狀，其
未敘述上訴理由者，並應於提起上訴後10日內，向本院補提理由
書，且須按他造當事人之人數附繕本，切勿逕送上級法院。
中    華    民    國    99    年    11    月     1    日
                                  書記官  李  繼  業

司法院資訊處製作；財團法人民間司法改革基金會備份。
